【裁判字號】    97,交聲,2813
【裁判日期】    971127
【裁判案由】    交管條例聲異
【裁判全文】
臺灣板橋地方法院交通事件裁定        97年度交聲字第2813號
原處分機關  交通部公路總局臺北區監理所
異  議  人  甲○○
即受處分人
上列異議人即受處分人因違反道路交通管理處罰條例案件，對於
交通部公路總局臺北區監理所於民國97年10月15日所為之北監自
裁字裁40-A00000000號處分，聲明異議，本院裁定如下：
    主  文
異議駁回。
    理  由
一、原處分意旨略以：異議人即受處分人甲○○於民國97年8 月
    24日上午7 時54分許，駕駛車號4051-FL 號自用小客車，行
    經環河南快速道中興橋匝道處，因限速50公里，經測時速62
    公里，超速12公里未滿20公里之違規事實，為警逕行舉發，
    嗣經原處分機關依道路交通管理處罰條例第40條、第63條第
    1 項第1 款（裁決書漏載）及違反道路交通管理事件統一裁
    罰基準表規定，裁處罰鍰新臺幣（下同）1,600 元，並記違
    規點數1 點等語。
二、聲明異議意旨略以：97年8 月24日早上，伊從忠孝橋匝道入
    口開環快回中和，開車到中興橋時候，看到NISSAN轎車從中
    興橋匝道入口急速超快，還沒到桂林下匝道時轉入環快走了
    ，伊和他車差距30公尺，當時環快內又沒有其他車子，伊看
    一清二楚，伊就被45度角拍照了，中興橋環快有彎度，固定
    照相不能抓其他車，伊就當冤大頭云云。
三、按汽車駕駛人，行車速度，超過規定之最高時速，或低於規
    定之最低時速，除有第43條第1 項第2 款情形外，處1,200
    元以上2,400 元以下罰鍰；汽車駕駛人有第40條情形者，除
    依原條款處罰鍰外，並記違規點數1 點，道路交通管理處罰
    條例第40條、第63條第1 項第1 款分別定有明文。
四、經查：異議人駕駛車號4051-FL 號自用小客車於97年8 月24
    日上午7 時54分許，行經最高速限為50公里之環河南快速道
    中興橋匝處，以時速62公里之速度行駛，超速12公里，經雷
    達測速照相器拍照存證後由警掣單逕行舉發等情，經原舉發
    單位以97年9 月19日北市警萬分交字第09732377500 號書函
    函覆略以：「經查該路段相機是固定式『微電腦雷達波型自
    動採證單功能相機』，每次採證一張，以斜角45度發射，最
    遠可達50公尺，可採證四線車道；相機光圈速度為千分之一
    秒，以斜角依序掃瞄；相片上會顯示：年、月、日、時間、
    當時速度及速限標準。有關  台端陳述台北市往中和市方向
    速限為70公里乙節；查該地點照相器經經濟部標準檢驗局檢
    驗合格... 且該路段行車速限時速為50公里係本府交通管制
    工程處依該路段交通狀況而律定，而違規地點係屬市區道路
    ，在中興橋匝道入口，設有警告『常有測速照相，請依速限
    行駛』標誌牌及警示牌，提醒駕駛人應依規定速限行駛...
    」。並參酌本件舉發機關所使用之雷達測速照相儀器型號：
    (一)主機：MRC(二)天線：MRC；器號：(一)主機：1335(二)天線：13
    35；廠牌：GATSOMETER，且該雷達測速儀係經濟部標準檢驗
    局於97年8 月8 日檢定合格，檢定合格有效期限至98年8 月
    31日，檢定合格單號碼：MOGA0000000A，MOGA0000000B乙節
    ，有經濟部標準檢驗局97年8 月8 日雷達測速儀檢定合格證
    書乙紙附卷可考，因此，本件舉發機關所使用之雷達測速照
    相儀器之準確度，應值得信賴，當無測速錯誤之疑慮。此外
    ，觀諸卷附舉發採證照片所示，於異議人所駕駛之車道上，
    除有異議人之前揭自用小客車外，未見任何其所辯稱之NISS
    AN轎車在採證相片上或該照片之角落或邊緣之情形，是異議
    人上開所辯難據為有利之認定。
五、綜上所述，本件異議人前揭違規事證足堪認定，原處分機關
    依道路交通管理處罰條例第40條、第63條第1 項第1 款及違
    反道路交通管理事件統一裁罰基準表規定，分別裁處罰鍰1,
    600 元，並記違規點數1 點，核無違誤。本件異議人之異議
    為無理由，應予駁回。
據上論斷，應依道路交通案件處理辦法第19條裁定如主文。
中    華    民    國    97    年    11    月    27    日
                  交通法庭  法  官  李君豪
以上正本證明與原本無異。
如不服本裁定，應於裁定送達後五日內敘明抗告理由，向本院提
出抗告狀。
                            書記官  金和國
中    華    民    國    97    年    11    月    27    日


司法院資訊處製作；財團法人民間司法改革基金會備份。
